【裁判字號】    96,訴,3457
【裁判日期】    970520
【裁判案由】    商業會計法等
【裁判全文】
臺灣板橋地方法院刑事判決              96年度訴字第3457號
公  訴  人  臺灣板橋地方法院檢察署檢察官
被      告  甲○○
                    樓
                    （現另案於臺灣基隆監獄執行）
上列被告因違反商業會計法案件，經檢察官提起公訴（96年度偵
緝字第1672號）及移送併辦（96年度偵字第13939 號、96年度偵
字第22897號），本院判決如后：
    主  文
甲○○共同連續商業負責人以明知為不實之事項，而填製會計憑
證，累犯，處有期徒刑壹年伍月，減為有期徒刑捌月又拾伍日。
    事  實
一、甲○○曾於民國91年間因竊盜案件，經臺灣基隆地方法院判
    處有期徒刑七月，嗣經臺灣高等法院撤銷原審判決而改判處
    有期徒刑十月確定，於91年8 月11日縮刑期滿執行完畢，猶
    不知悔悟，甲○○於94年11月間，與真實姓名不詳之自稱「
    沈先生」、「高振華」成年男子，為達設立空頭公司供渠等
    虛偽開立統一發票之用，竟共同基於填製不實會計憑證及幫
    助他人公司納稅義務人逃漏稅捐之概括犯意聯絡，約定由甲
    ○○擔任羽豐國際有限公司及大乙企業社之登記負責人，甲
    ○○並於94年12月21日、同年月28日，與自稱「沈先生」之
    成年男子及不知情代書事務所人員乙○○，至財政部臺灣省
    北區國稅局臺北縣分局辦理羽豐國際有限公司、大乙企業社
    稅籍登記等相關事宜。甲○○於羽豐國際有限公司、太乙企
    業社完成設立與稅籍登記，其既係擔任羽豐國際有限公司、
    大乙企業社之負責人，為商業負責人，明知羽豐國際有限公
    司、大乙企業社自94年11月間起至95年4 月間止，均未營業
    ，亦無任何銷貨或進貨之事實，竟自94年11月間起至95年4
    月間止，由自稱「沈先生」、「高振華」之成年男子，填製
    買受人、品名、數量均不實之羽豐國際有限公司、大乙企業
    社統一發票等會計憑證，並交付予附表一及附表二所示之公
    司，羽豐國際有限公司虛開發票部份係開給如附表一所示之
    隆台達興業有限公司等公司做為進項憑證，共計122 張，發
    票總金額共計新臺幣（下同）171,089,741 元，以此方法幫
    助如附表一所示公司逃漏營業稅8,554,49 2元（銷項公司、
    銷售金額、逃漏稅額及發票張數等均詳如附表所示）；太乙
    企業社虛開發票部份係開給如附表二所示之達銘生化科技股
    份有限公司等公司做為進項憑證，共計116 張，發票總金額
    高達324,170,882 元，以此方法幫助如附表二所示之公司逃
    漏營業稅16,208,546元。且甲○○與自稱「沈先生」、「高
    振華」之成年男子為掩飾其虛開不實統一發票之行為，取得
    如附表三所示達銘生化科技股份有限公司等虛設公司行號所
    虛開之不實統一發票54張，發票總金額為170,262,807 元，
    作為羽豐國際有限公司之進項憑證，及取得附表四所示科學
    通文教管理顧問有限公司虛設行號所虛開之不實統一發票17
    張，發票總金額為75,632,732元，作為大乙企業社之進項憑
    證，足生損害於稅捐稽徵機關對於營業稅稽徵與管理之正確
    性。
二、案經財政部臺灣省北區國稅局移送臺灣板橋地方法院檢察署
    檢察官偵查起訴及移送併辦，暨財政部臺北市國稅局移送臺
    灣士林地方法院檢察署檢察官呈請臺灣高等法院檢察署核轉
    臺灣板橋地方法院檢察署檢察官移送併辦。
    理  由
一、訊據被告甲○○矢口否認有何製作不實會計憑證、幫助逃漏
    稅捐犯行，辯稱：於94年11月間，在基隆市○○○路附近，
    有一位「高振華」之男子要拿伊之身分證正本報稅，並給伊
    五千元之報酬，伊並不知道伊係登記為羽豐國際有限公司、
    大乙企業社之負責人云云；惟查，上揭事實，有財政部臺灣
    省北區國稅局查緝案件稽查報告、財政部臺灣省北區國稅局
    臺北縣分局95年8 月31日北區國稅北縣三字第0950033641號
    函附羽豐國際有限公司涉嫌虛設行號相關資料分析表及營利
    事業登記申請相關資料、大乙企業社營業稅稅籍查詢資料表
    、營業稅年度資料查詢銷項去路明細、統一發票查核清單（
    見96年度他字第992 號偵查卷第5 頁至第116 頁，及96年度
    他字第1442號偵查卷第1 頁至第175 頁），及經濟部中部辦
    公室97年3 月11日經中三字第09736029430 號函附羽豐國際
    有限公司登記案卷在卷可憑。而被告已於偵查及本院審理時
    均供承其確有向「高振華」之男子收取報酬等情，矧被告會
    同自稱「沈先生」之成年男子及代書事務所人員乙○○，至
    財政部臺灣省北區國稅局臺北縣分局辦理羽豐國際有限公司
    、大乙企業社稅籍登記等相關事宜時，國稅局人員確有核對
    被告之身分證，以確認為被告本人到場，被告並當場於所繳
    之身分證影本上簽名，被告應知其係擔任羽豐國際有限公司
    之負責人等情，已據證人乙○○於本院審理時證述明確（見
    本院97年3 月18日審判筆錄），參諸羽豐國際有限公司向財
    政部臺灣省北區國稅局臺北縣分局辦理稅籍登記所提營利事
    業統一發證設立登記申請書所附被告身分證影本上有「甲○
    ○」之簽名（96年度他字第1442號偵查卷第48頁、96年度他
    字第992 號偵查卷第49頁），被告亦於本院審理時坦言確為
    其所簽（見本院97年4 月29日審判筆錄第3 頁），凡此均足
    徵被告對於羽豐國際有限公司之設立、稅籍登記等事宜參與
    甚深，被告對於虛設羽豐國際有限公司、大乙企業社以達虛
    偽開立發票幫助他人逃漏稅捐等情，殊難諉為不知。被告所
    辯稱其不知道登記為羽豐國際有限公司、大乙企業社之負責
    人乙節，顯係事後圖卸責之詞，無足採信。是本件事證業臻
    明確，被告犯行堪予認定，應予依法論處。
二、按法律變更之比較適用，比較時應就罪刑有關之共犯、未遂
    犯、想像競合犯、牽連犯、連續犯、結合犯，以及累犯加重
    、自首減輕暨其他法定加減（如身分加減）與加減例等一切
    情形，綜其全部罪刑之結果而為比較；且就比較之結果，須
    為整體之適用，不能割裂分別適用各該有利於行為人之法律
    ，此即法律變更之比較適用所應遵守之「罪刑綜合比較原則
    」及「擇用整體性原則」（參照最高法院24年上字第4634號
    判例、同院27年上字第2615號判例，及最高法院95年第八次
    刑事庭會議決議）。刑法第28條、第31條、第47條、第55條
    業經修正，刑法第56條業經刪除，於94年2 月2 日經總統公
    布，並自95年7 月1 日起施行，經查：
  （一）修正後刑法第28條規定：「二人以上共同實行犯罪之行
        為，皆為正犯」，而修正前刑法第28條則規定：「二人
        以上共同實施犯罪之行為，皆為正犯」。依上開條文之
        修正說明，基於近代刑法之個人責任原則及法治國人權
        保障之思想，修正後刑法第28條之規定，將共同正犯之
        參與類型，確定在「實行」概念下之共同參與行為，始
        成立共同正犯，否認所謂「陰謀共同正犯」及「預備共
        同正犯」，惟仍無礙於「共謀共同正犯」仍應受處罰之
        立場；又為配合刑法第28條至第30條對於正犯與共犯之
        共同或參與行為，已修正為「實行」或「使之實行」犯
        罪行為，修正後刑法第30條亦採取相同之立場，將該條
        第1 項之「實施」修正為「實行」，並配合第四章章名
        之修正，將該條第1 項內之「共犯」修正為「正犯或共
        犯」，並增設但書規定得減輕其刑。就本件被告所犯明
        知為不實事項而填製會計憑證行為，所成立共同正犯參
        與類型，因被告係以自己共同犯罪意思實施構成要件以
        外之行為，即係所謂共謀共同正犯類型，則適用新舊刑
        法結果並無二致，修正前刑法第28條、第31條第1 項之
        規定，並無不利於被告之情形。
  （二）新修正刑法第47條第1 項規定：「受徒刑之執行完畢，
        或一部之執行而赦免後，五年以內故意再犯有期徒刑以
        上之罪者，為累犯，加重本刑至二分之一」，而修正前
        刑法第47條則規定：「受有期徒刑之執行完畢，或受無
        期徒刑或有期徒刑一部之執行而赦免後，五年以內再犯
        有期徒刑以上之罪者，為累犯，加重本刑至二分之一」
        ，依本件被告之前科紀錄，無論依修正前後刑法第47條
        之規定均構成累犯，修正前刑法第47條之規定並未有不
        利於本件被告之情形。
  （三）刑法第56條連續犯規定經刪除後，基於概括犯意所為之
        數行為，自95年7 月1 日起已不再成立連續犯而得論以
        一罪，而應依具體行為之性質論罪，本件被告填製不實
        會計憑證、幫助逃漏稅捐之犯罪行為均發生於修正條文
        施行之前，被告所為之各次行為，時間、地點、對象，
        各均獨立，依修正前刑法第56條之規定，論以連續犯之
        一罪，顯對被告較為有利。
  （四）刑法第55條後段有關「犯一罪而其方法或結果之行為犯
        他罪名」之牽連犯規定，亦經修正刪除，即修正後之刑
        法，已無牽連犯得論以裁判上一罪之情形，所犯之數罪
        ，應按其具體情形論罪，查被告所為行使填製不實會計
        憑證罪及幫助逃漏稅捐罪，其行為、時間均屬各別獨立
        ，但有原因、結果之牽連關係，適用修正前刑法第55條
        之規定，亦較有利於被告。
  （五）綜上，本件經綜合觀察全部罪刑比較之結果，依修正後
        刑法第2 條第1 項前段規定，應適用行為時法即修正前
        刑法第28條、第31條第1 項、第47條、第56條、第55條
        之規定。
三、按被告甲○○於前揭時間明知為不實事項而填製會計憑證後
    ，商業會計法已於95年5 月24日公布修正條文並施行，比較
    修正前後商業會計法第71條之規定，舊法之法定刑度為「五
    年以下有期徒刑、拘役或科或併科新臺幣十五萬元以下罰金
    」，新法則修正為「五年以下有期徒刑、拘役或科或併科新
    臺幣六十萬元以下罰金」，舊法法定刑度顯較新法為輕，依
    新修正刑法第2 條第1 項前段規定，自應適用修正前之商業
    會計法第71條之規定；又統一發票為得為證明事項之經過而
    為造具記帳所根據之憑證，係原始憑證，屬商業會計法第15
    條第1 款所定之會計憑證，被告既係羽豐國際有限公司、大
    乙企業社負責人，即係商業會計法第4 條所規定之商業負責
    人，被告竟夥同自稱「沈先生」、「高振華」之成年男子，
    開立不實之統一發票交予如附表一、二所示之公司，使附表
    一、二所示公司得虛列成本，逃漏稅捐，損害國家之稅收，
    核其所為，係犯95年5 月24日修正條文施行前商業會計法第
    71條第1 款商業負責人以明知為不實之事項而填製會計憑證
    罪，及稅捐稽徵法第43條第1 項幫助犯同法第41條逃漏稅捐
    罪。復按會計憑證，依其記載之內容及其製作之目的，亦屬
    文書之一種，凡商業負責人、主辦及經辦會計人員或依法受
    託代他人處理會計事務之人員，以明知為不實事項而填製會
    計憑證或記入帳冊者，即該當商業會計法第71條第1 款之罪
    ，本罪乃刑法第215 條業務上文書登載不實罪之特別規定，
    自應優先適用，復此敘明（最高法院92年台上字第3677號判
    例參照）。被告與自稱「沈先生」、「高振華」之成年男子
    間，就前揭明知為不實之事項而填製會計憑證犯行，具有犯
    意之聯絡及行為之分擔，自稱「沈先生」、「高振華」之成
    年男子雖不具商業負責人身分，惟因與被告共同實行犯罪，
    依95年7 月1 日修正條文施行前第31條第1 項之規定，二人
    仍均應以共同正犯論；又稅捐稽徵法第43條已就幫助逃漏稅
    捐行為，特設專條為獨立處罰之規定，該條係刑法第30條之
    特別規定，自無適用刑法第30條規定之餘地，公訴人認被告
    所犯上開二罪均應依刑法第30條之規定減輕其刑，容有誤會
    。被告前後多次明知為不實之事項而填製會計憑證行為、幫
    助逃漏稅捐行為，均係時間緊接，復觸犯構成要件同一之罪
    名，顯係基於概括犯意反覆為之，均為連續犯，應均依95年
    7 月1 日修正條文施行前刑法第56條規定論以一罪，並加重
    其刑。又查，被告曾於91年間因竊盜案件，經臺灣基隆地方
    法院判處有期徒刑七月，嗣經臺灣高等法院撤銷原審判決而
    改判處有期徒刑十月確定，於91年8 月11日縮刑期滿執行完
    畢，有臺灣高等法院被告前案紀錄表附卷足憑，其於執行完
    畢後五年之內，再犯本件有期徒刑以上之罪，係屬累犯，應
    依95年7 月1 日修正條文施行前刑法第47條之規定遞加重其
    刑。又被告所犯上開明知為不實之事項而填製會計憑證與幫
    助逃漏稅捐之各罪，具有方法、結果之牽連關係，應從一重
    之修正前商業會計法第71條第1 款之罪處斷。爰審酌被告虛
    設行號從事虛開發票，提供予多家公司逃漏稅捐，且總計之
    逃漏稅額不菲，影響國家財政與稅負公平甚鉅，行為可訾，
    兼衡被告犯後飾詞卸責，及其素行、犯罪動機、手段等一切
    情狀，量處如主文所示之刑，以示懲儆。又查，被告之犯罪
    時間，係在96年4 月24日之前，爰依中華民國九十六年罪犯
    減刑條例第2 條第1 項第3 款之規定減其宣告刑二分之一。
四、移送併辦部分（即96年度偵字第13939 號案、96年度偵字第
    22897 號案），與檢察官起訴部分，被告係基於概括之犯意
    而為，係屬裁判上一罪之連續犯關係，基於審判不可分原則
    ，本院自得併予審究，附此敘明。
據上論斷，應依刑事訴訟法第299 條第1 項前段，95年5 月24日
修正條文施行前商業會計法第71條第1 款，稅捐稽徵法第43條第
1項 ，刑法第11條前段，95年7 月1 日修正條文施行前刑法第2
條第1 項前段，95年7 月1 日修正條文施行前刑法第28條、第31
條第1 項、第56條、第55條、第47條，中華民國九十六年罪犯減
刑條例第2 條第1 項第3 款、第7 條，判決如主文。
本案經檢察官林俊峰到庭執行職務。
中    華    民    國    97    年    5     月    20    日
                  刑事第十四庭審判長法  官  林海祥
                                    法  官  汪怡君
                                    法  官  許炎灶
上列正本證明與原本無異。
如不服本判決，應於判決送達後10日內向本院提出上訴狀（應附
繕本），上訴於臺灣高等法院。
                                      書記官  陳金鳳
中    華    民    國    97    年    5     月    21    日
附錄本案論罪科刑法條全文：
95年5月24日修正條文施行前商業會計法第71條
商業負責人、主辦及經辦會計人員或依法受託代他人處理會計事
務之人員有下列情事之一者，處5 年以下有期徒刑、拘役或科或
併科新臺幣15萬元以下罰金：
一、以明知為不實之事項，而填製會計憑證或記入帳冊。
二、故意使應保存之會計憑證、會計帳簿報表滅失毀損。
三、偽造或變造會計憑證、會計帳簿報表內容或毀損其頁數。
四、故意遺漏會計事項不為記錄，致使財務報表發生不實之結果
    。
五、其他利用不正當方法，致使會計事項或財務報表發生不實之
    結果。
稅捐稽徵法第43條
 (教唆或幫助逃漏稅捐等之處罰)
教唆或幫助犯第 41 條或第 42 條之罪者，處 3 年以下有期徒刑
、拘役或科新台幣 6 萬元以下罰金。
稅務人員、執行業務之律師、會計師或其他合法代理人犯前項之
罪者，加重其刑至二分之一。
稅務稽徵人員違反第 33 條規定者，除觸犯刑法者移送法辦外，
處 1 萬元以上 5 萬元以下罰鍰。
附表一：
 ┌──┬─────┬──────┬─────┬────┐
 │    │          │            │          │        │
 │編號│銷項公司  │銷 售 金 額 │逃漏稅額  │發票張數│
 │    │          │            │          │        │
 ├──┼─────┼──────┼─────┼────┤
 │    │          │            │          │        │
 │1   │隆台達興業│2,971,428   │148,571   │3       │
 │    │有限公司  │            │          │        │
 │    │          │            │          │        │
 │    │          │            │          │        │
 │    │          │            │          │        │
 │    │          │            │          │        │
 ├──┼─────┼──────┼─────┼────┤
 │    │          │            │          │        │
 │2   │華烜有限公│12,436,000  │621,800   │ 12     │
 │    │司        │            │          │        │
 │    │          │            │          │        │
 │    │          │            │          │        │
 ├──┼─────┼──────┼─────┼────┤
 │    │          │            │          │        │
 │3   │建經國際有│8,442,642   │422,133   │ 4      │
 │    │限公司    │            │          │        │
 ├──┼─────┼──────┼─────┼────┤
 │    │          │            │          │        │
 │4   │石將砂岩藝│10,565,429  │528,272   │ 4      │
 │    │術有限公司│            │          │        │
 │    │          │            │          │        │
 │    │          │            │          │        │
 ├──┼─────┼──────┼─────┼────┤
 │    │          │            │          │        │
 │5   │日日興實業│25,972,117  │1,298,606 │27      │
 │    │有限公司  │            │          │        │
 │    │          │            │          │        │
 │    │          │            │          │        │
 ├──┼─────┼──────┼─────┼────┤
 │    │          │            │          │        │
 │6   │瑒昇工程有│23,388,273  │1,169,414 │19      │
 │    │限公司    │            │          │        │
 │    │          │            │          │        │
 │    │          │            │          │        │
 ├──┼─────┼──────┼─────┼────┤
 │    │鑫富行銷有│            │          │        │
 │7   │限公司    │5,289,600   │264,481   │2       │
 │    │          │            │          │        │
 ├──┼─────┼──────┼─────┼────┤
 │    │          │            │          │        │
 │8   │霖新實業有│21,152,581  │1,057,629 │9       │
 │    │限公司    │            │          │        │
 │    │          │            │          │        │
 │    │          │            │          │        │
 ├──┼─────┼──────┼─────┼────┤
 │    │          │            │          │        │
 │9   │北松機電科│990,000     │49,500    │1       │
 │    │技工程有限│            │          │        │
 │    │公司      │            │          │        │
 │    │          │            │          │        │
 │    │          │            │          │        │
 ├──┼─────┼──────┼─────┼────┤
 │    │          │            │          │        │
 │10  │卓誠股份有│835,280     │41,764    │1       │
 │    │限公司    │            │          │        │
 │    │          │            │          │        │
 │    │          │            │          │        │
 ├──┼─────┼──────┼─────┼────┤
 │    │          │            │          │        │
 │11  │榮仁實業有│7,954,000   │397,700   │3       │
 │    │限公司    │            │          │        │
 │    │          │            │          │        │
 │    │          │            │          │        │
 ├──┼─────┼──────┼─────┼────┤
 │    │          │            │          │        │
 │12  │金展企劃有│11,401,321  │570,066   │4       │
 │    │限公司    │            │          │        │
 │    │          │            │          │        │
 │    │          │            │          │        │
 ├──┼─────┼──────┼─────┼────┤
 │    │          │            │          │        │
 │13  │臻臻有限公│484,000     │24,200    │1       │
 │    │司        │            │          │        │
 │    │          │            │          │        │
 │    │          │            │          │        │
 ├──┼─────┼──────┼─────┼────┤
 │    │          │            │          │        │
 │14  │惠特曼工程│32,770,731  │1,638,538 │25      │
 │    │有限公司  │            │          │        │
 │    │          │            │          │        │
 │    │          │            │          │        │
 ├──┼─────┼──────┼─────┼────┤
 │    │          │            │          │        │
 │15  │同慶砂石開│6,436,339   │321,818   │7       │
 │    │發有限公司│            │          │        │
 │    │          │            │          │        │
 │    │          │            │          │        │
 │    │          │            │          │        │
 ├──┼─────┼──────┼─────┼────┤
 │    │          │            │          │        │
 │    │合     計 │171,089,741 │8,554,492 │122     │
 │    │          │            │          │        │
 └──┴─────┴──────┴─────┴────┘
附表二：
 ┌──┬─────┬──────┬─────┬────┐
 │    │          │            │          │        │
 │編號│銷項公司  │銷 售 金 額 │逃漏稅額  │發票張數│
 │    │          │            │          │        │
 ├──┼─────┼──────┼─────┼────┤
 │    │          │            │          │        │
 │1   │達銘生化科│147,183,747 │7,359,187 │46      │
 │    │技股份有限│            │          │        │
 │    │公司      │            │          │        │
 │    │          │            │          │        │
 │    │          │            │          │        │
 │    │          │            │          │        │
 ├──┼─────┼──────┼─────┼────┤
 │    │          │            │          │        │
 │2   │柬勝實業有│72,360,787  │3,618,040 │14      │
 │    │限公司    │            │          │        │
 │    │          │            │          │        │
 │    │          │            │          │        │
 ├──┼─────┼──────┼─────┼────┤
 │    │          │            │          │        │
 │3   │建群科技有│101,866,348 │5,093,319 │50      │
 │    │限公司    │            │          │        │
 ├──┼─────┼──────┼─────┼────┤
 │    │          │            │          │        │
 │4   │其他      │2,760,000   │138,000   │6 1     │
 │    │          │            │          │        │
 │    │          │            │          │        │
 ├──┼─────┼──────┼─────┼────┤
 │    │          │            │          │        │
 │    │合     計 │324,170,882 │16,208,546│116     │
 │    │          │            │          │        │
 └──┴─────┴──────┴─────┴────┘
附表三：
 ┌──┬─────┬──────┬─────┬────┐
 │    │          │            │          │        │
 │編號│進項公司  │銷 售 金 額 │逃漏稅額  │發票張數│
 │    │          │            │          │        │
 ├──┼─────┼──────┼─────┼────┤
 │    │          │            │          │        │
 │1   │達銘生化科│40,443,003  │2,022,149 │14      │
 │    │技有限公司│            │          │        │
 ├──┼─────┼──────┼─────┼────┤
 │    │          │            │          │        │
 │2   │柬勝實業有│19,536,750  │976,837   │3       │
 │    │限公司    │            │          │        │
 │    │          │            │          │        │
 │    │          │            │          │        │
 ├──┼─────┼──────┼─────┼────┤
 │    │維友有限公│            │          │        │
 │3   │司        │46,588,103  │2,329,405 │6       │
 │    │          │            │          │        │
 ├──┼─────┼──────┼─────┼────┤
 │    │建群科技有│            │          │        │
 │4   │限公司    │60,723,523  │3,036,177 │30      │
 │    │          │            │          │        │
 ├──┼─────┼──────┼─────┼────┤
 │5   │恆執工程行│2,971,428   │148,571   │1       │
 │    │          │            │          │        │
 │    │          │            │          │        │
 │    │          │            │          │        │
 ├──┼─────┼──────┼─────┼────┤
 │    │          │            │          │        │
 │    │合     計 │170,262,807 │8,513,139 │54      │
 │    │          │            │          │        │
 └──┴─────┴──────┴─────┴────┘
附表四：
 ┌──┬─────┬──────┬─────┬────┐
 │    │          │            │          │        │
 │編號│進項公司  │銷 售 金 額 │逃漏稅額  │發票張數│
 │    │          │            │          │        │
 ├──┼─────┼──────┼─────┼────┤
 │    │          │            │          │        │
 │1   │科學通文教│75,632,732  │3781,388  │17      │
 │    │管理顧問有│            │          │        │
 │    │限公司    │            │          │        │
 │    │          │            │          │        │
 │    │          │            │          │        │
 │    │          │            │          │        │
 ├──┼─────┼──────┼─────┼────┤
 │    │          │            │          │        │
 │    │合     計 │75,632,732  │3,781,388 │17      │
 │    │          │            │          │        │
 └──┴─────┴──────┴─────┴────┘


司法院資訊處製作；財團法人民間司法改革基金會備份。
